# 母公司股改后，母公司资本公积和留存收益转为股本，合并前子公司留存收益还原问题

提问人：759920069 时间：2020-07-01 10:26:00
请教陈老师，母公司股权前，通过同一控制下合并子公司，合并前子公司实现实现的留存收益中归属于合并方的部分，应自合并方资本公积（资本溢价或股本溢价）转入留存收益，不足部分冲减母公司留存收益。但是母公司股改后，母公司资本公积和留存收益全部转为了股本，后续编制合并报表时，如何处理？

回答人：chenyiwei
合并报表层面不受母公司股改影响，继续恢复此前被合并方的留存收益，即使这样做会导致合并报表层面资本公积出现负数。